# 公司购买SAP软件，有财务模块，业务摸块是否计入无形资产？

提问人：dean_yau 时间：2021-01-29 08:16:00
我一直对于无形资产定义有点模糊，因为这个SAP无法为公司带来经济流入，我觉得应该放在长期待摊费用，而不是无形资产摊销十年，能否解答下？因为后续需要审计

回答人：chenyiwei
软件使用权可以计入无形资产。内部管理用的软件虽然不能直接带来经济利益从外部的流入，但可以降低管理成本，减少不必要的经济利益流出，间接地等同于经济利益流入。